el: Έπιπλα > Καρέκλες > Καρέκλες δαπέδου: Καρέκλες με μπάλα ισορροπίας; Καναπέδες και ξαπλώστρες δαπέδου; Καρέκλες γονατίσματος; Καρέκλες διαλογισμού
zh-CN: 家具 > 椅子 > 无腿懒人椅: 瑜伽球椅; 地板沙发和躺椅; 跪椅; 冥想椅
ro-RO: Mobilier > Scaune > Scaune de podea: Scaune cu minge de echilibru; Canapele și șezlonguri de podea; Scaune ergonomice de îngenuncheat; Scaune de meditație
en: Furniture > Chairs > Floor Chairs: Balance Ball Chairs; Floor Sofas & Loungers; Kneeling Chairs; Meditation Chairs
pl: Meble > Krzesła i fotele > Krzesła bez nóg: Krzesła z piłką do balansowania; Sofy podłogowe i leżanki; Klęczniki ergonomiczne; Krzesła do medytacji
fi: Huonekalut > Tuolit > Lattiatuolit: Tasapainopallotuolit; Lattiasohvat ja -lepotuolit; Polvituolit; Meditaatiotuolit
th: เฟอร์นิเจอร์ > เก้าอี้ > เก้าอี้ตั้งพื้น: เก้าอี้ลูกบอลโยคะ; โซฟาและเบาะนั่งพื้น; เก้าอี้นั่งคุกเข่า; เก้าอี้ทำสมาธิ
de: Möbel > Stühle > Bodenstühle: Gymnastikball-Stühle; Bodensofas & -liegen; Kniehocker; Meditationsstühle
sk-SK: Nábytok > Stoličky > Podlahové kreslá: Stoličky s fitloptou; Podlahové pohovky a ležadlá; Kľačiace stoličky; Meditačné stoličky
sl-SI: Pohištvo > Stoli > Talni stoli: Stoli z žogo za ravnotežje; Talni kavči in ležalniki; Stoli za klečanje; Meditacijski stoli
da: Møbler > Stole > Gulvstole: Balanceboldstole; Gulvsofaer og loungemøbler; Knæstole; Meditationsstole
lt-LT: Baldai > Kėdės > Kėdės be kojelių: Kėdės su balansiniu kamuoliu; Pastatomos sofos ir gultai; Klūpimosios kėdės; Meditacijos kėdės
bg-BG: Мебели > Столове > Подови столове: Столове с балансираща топка; Дивани и лежанки за под; Столове за коленичене; Столове за медитация
cs: Nábytek > Židle > Podlahová křesla: Balanční židle; Podlahové pohovky a lenošky; Klekačky; Meditační židle
vi: Đồ gỗ > Ghế > Ghế bệt: Ghế bóng thăng bằng; Sofa & ghế nằm sát sàn; Ghế quỳ tư thế; Ghế thiền
hu: Bútor > Székek > Padlószékek: Egyensúlyozó labdás székek; Padlókanapék és heverők; Térdeplőszékek; Meditációs székek
ru: Мебель > Кресла и стулья > Напольные кресла: Кресла с мячом для фитнеса; Напольные диваны и шезлонги; Коленные стулья; Кресла для медитации
nb: Møbler > Stoler > Gulvstoler: Balanseballstoler; Gulvsofaer og lenestoler; Knelestoler; Meditasjonsstoler
fr: Meubles > Chaises > Fauteuils de sol: Sièges ballons d'équilibre; Canapés et chaises longues de sol; Sièges assis-genoux; Chaises de méditation
sv: Möbler > Stolar > Stolar utan ben: Balansbollsstolar; Golvsoffor & loungestolar; Knästolar; Meditationsstolar
tr: Mobilyalar > Sandalyeler > Yer Sandalyeleri: Denge topu sandalyeleri; Yer kanepeleri ve uzanma koltukları; Diz çökme sandalyeleri; Meditasyon sandalyeleri
pt-BR: Móveis > Cadeiras > Cadeiras de chão: Cadeiras com bola de pilates; Sofás e espreguiçadeiras de chão; Cadeiras ergonômicas de ajoelhar; Cadeiras de meditação
hr-HR: Namještaj > Stolice > Podne stolice: Stolice s loptom za ravnotežu; Podne sofe i ležaljke; Stolice za klečanje; Stolice za meditaciju
nl: Meubelen > Stoelen > Vloerstoelen: Balansbalstoelen; Vloerbanken en loungers; Kniestoelen; Meditatiestoelen
ko: 가구 > 의자 > 실내용 의자: 밸런스 볼 의자; 좌식 소파 및 라운저; 닐링 체어; 명상 의자
it: Arredamento > Sedie > Sedie da pavimento: Sedie con palla fitness; Divani a terra e poltroncine; Sedie ergonomiche in ginocchio; Sedie da meditazione
es: Mobiliario > Sillas > Sillas de suelo: Sillas de pelota de equilibrio; Sofás y tumbonas de piso; Sillas ergonómicas de rodillas; Sillas de meditación
ja: 家具 > 椅子 > 座椅子: バランスボールチェア; フロアソファ・ラウンジャー; バランスチェア・ニーリングチェア; 瞑想用チェア
zh-TW: 家具 > 椅子 > 和室椅: 平衡球椅; 地板沙發與躺椅; 跪姿椅; 冥想椅
pt-PT: Mobiliário > Cadeiras > Cadeiras de chão: Cadeiras tipo bola de pilates; Sofás e espreguiçadeiras de chão; Cadeiras ergonómicas de joelhos; Cadeiras de meditação